vi: Tính năng băng tay: Dây đeo có thể điều chỉnh; Thiết kế có thể tùy chỉnh; Co giãn; Dễ nhìn (dạ quang); Khóa nhám; Được đánh số; Phản quang; Hai mặt; Logo đội; Kháng nước; Khác
sl-SI: Značilnosti zapestnice: Prilagodljiv trak; Prilagodljiva zasnova; Elastično; Visoka vidljivost (neonsko); Zapiranje na ježka; Oštevilčeno; Odsevno; Obojestransko; Logotip ekipe; Vodoodporno; Drugo
en: Armband features: Adjustable strap; Customizable design; Elasticated; High visibility (neon); Hook-and-loop closure; Numbered; Reflective; Reversible; Team logo; Water-resistant; Other
fr: Caractéristiques du brassard: Sangle réglable; Modèle personnalisable; Élastiqué; Haute visibilité (néon); Fermeture autoagrippante; Numéroté; Réfléchissant; Réversible; Logo de l’équipe; Résistant à l’eau; Autre
nb: Armbåndets funksjoner: Justerbar stropp; Tilpassbart design; Elastisk; Godt synlig (neon); Borrelås; Nummerert; Reflekterende; Vendbar; Laglogo; Vannavstøtende; Annet
tr: Bileklik özellikleri: Ayarlanabilir kayış; Özelleştirilebilir tasarım; Elastik; Yüksek görünürlük (neon); Cırt cırtlı kapama; Numaralı; Reflektif; Çift taraflı; Takım logosu; Suya dayanıklı; Diğer
de: Armbandmerkmale: Verstellbarer Gurt; Anpassbares Design; Elastisch; Gut sichtbar (Neon); Klettverschluss; Nummeriert; Reflektierend; Wendbar; Team-Logo; Wasserabweisend; Sonstige
zh-CN: 臂环特点: 可调节绑带; 可定制设计; 弹力; 高能见度（荧光色）; 魔术贴闭合; 带编号; 反光; 双面可用; 球队 logo; 防水; 其他
ko: 암밴드 기능: 조절 가능한 스트랩; 사용자 지정 가능한 디자인; 신축성 있음; 고시인성(네온); 훅 앤 루프 여밈; 번호 표시; 반사형; 양면용; 팀 로고; 방수; 기타
ja: アームバンドの機能: 調節可能なストラップ; カスタマイズ可能なデザイン; 伸縮性; 高視認性 (ネオンカラー); 面ファスナー; 番号付き; 反射; リバーシブル; チームロゴ; 耐水性; その他
es: Características del brazalete: Correa ajustable; Diseño personalizable; Elástico; Alta visibilidad (neón); Cierre autoadherente; Numerado; Reflectante; Reversible; Logo del equipo; Resistente al agua; Otro
hu: Karszalag jellemzői: Állítható pánt; Személyre szabható kialakítás; Rugalmas; Jól látható (neon); Tépőzáras; Számozott; Fényvisszaverő; Kifordítható; Csapatlogó; Vízálló; Egyéb
da: Armbåndets funktioner: Justerbar strop; Design, der kan tilpasses; Elastisk; Høj synlighed (neon); Burrebåndslukning; Nummereret; Reflekterende; Vendbar; Holdlogo; Vandafvisende; Andet
it: Caratteristiche del bracciale: Cinturino regolabile; Design personalizzabile; Elasticizzato; Alta visibilità (neon); Chiusura a strappo; Numerato; Riflettente; Reversibile; Logo della squadra; Resistente all’acqua; Altro
ru: Характеристики нарукавника: Регулируемый ремешок; Персонализируемый дизайн; Эластичный; Хорошо видимый (неоновый); Застежка-липучка; С номером; Светоотражающий; Двусторонний; Логотип команды; Водостойкий; Другое
zh-TW: 臂帶功能: 可調式綁帶; 可自訂設計; 彈性; 高能見度 (螢光); 魔鬼氈扣合; 附編號; 反光; 雙面可用; 隊伍標誌; 防潑水; 其他
ro-RO: Caracteristici ale banderolei: Curea ajustabilă; Design personalizabil; Elastic; Vizibilitate ridicată (neon); Închidere cu scai; Numerotat; Reflectorizant; Reversibil; Sigla echipei; Rezistent la apă; Altele
cs: Vlastnosti náramku: Nastavitelný popruh; Přizpůsobitelný design; Elastické; Vysoká viditelnost (neonové); Zapínání na suchý zip; Očíslované; Reflexní; Oboustranné; Týmové logo; Voděodolné; Ostatní
el: Χαρακτηριστικά περιβραχιόνιου: Ρυθμιζόμενος ιμάντας; Προσαρμόσιμος σχεδιασμός; Ελαστικό; Υψηλή ορατότητα (neon); Κλείσιμο hook-and-loop; Αριθμημένο; Ανακλαστικό; Διπλής όψης; Λογότυπο ομάδας; Ανθεκτικό στο νερό; Άλλο
sk-SK: Funkcie pásky na ruku: Nastaviteľný popruh; Prispôsobiteľný dizajn; Elastické; Vysoká viditeľnosť (neón); Zapínanie na suchý zips; Číslované; Reflexné; Obojstranné; Tímové logo; Vodoodolné; Iné
sv: Armbandets funktioner: Justerbar rem; Anpassningsbar design; Elastisk; Hög synlighet (neon); Kardborreband; Numrerad; Reflekterande; Vändbar; Laglogotyp; Vattentålig; Annat
lt-LT: Apyrankės funkcijos: Reguliuojamas dirželis; Pritaikomas dizainas; Elastinis; Gerai matomas (neoninis); Užsegimas lipuku; Numeruotas; Atspindintis šviesą; Dvipusis; Komandos logotipas; Atsparus vandeniui; Kita
nl: Armband kenmerken: Verstelbare band; Aanpasbaar ontwerp; Elastisch; Hoge zichtbaarheid (neon); Klittenbandsluiting; Genummerd; Reflecterend; Omkeerbaar; Teamlogo; Waterbestendig; Overige
pt-PT: Características da braçadeira: Correia ajustável; Design personalizável; Elástico; Alta visibilidade (néon); Fecho autoaderente; Numerado; Refletor; Reversível; Logótipo de equipa; Resistente à água; Outros
hr-HR: Značajke trake za ruku: Prilagodljivi remen; Prilagodljivi dizajn; Elastično; Dobra vidljivost (neonska); Zatvaranje na čičak; Numerirano; Reflektirajuće; Dvostrano; Logotip tima; Vodootporno; Ostalo
bg-BG: Характеристики на гривната: Регулируема каишка; Персонализируем дизайн; Еластичен; Висока видимост (неон); Закопчаване с велкро; Номерирани; Светлоотразителен; С две лица; Лого на отбор; Водоустойчив; Друго
fi: Käsivarsinauhan ominaisuudet: Säädettävä hihna; Mukautettava rakenne; Joustava; Hyvin erottuva (neon); Tarranauhakiinnitys; Numeroitu; Heijastava; Käännettävä; Joukkueen logo; Vettä hylkivä; Muu
pt-BR: Características da braçadeira: Tira ajustável; Design personalizável; Elástico; Alta visibilidade (neon); Fecho de contato; Numerado; Refletivo; Reversível; Logo do time; Resistente à água; Outro
th: คุณสมบัติของปลอกแขน: สายรัดปรับระดับได้; ดีไซน์ที่กำหนดเองได้; ยางยืด; มองเห็นชัดเจน (นีออน); แถบหนามเตย; มีตัวเลข; สะท้อนแสง; ใส่ได้สองด้าน; โลโก้ทีม; กันน้ำ; อื่นๆ
pl: Cechy opaski: Regulowany pasek; Możliwość personalizacji; Elastyczny materiał; Wysoka widoczność (neon); Zapięcie na rzep; Numerowane; Odblaskowe; Dwustronne; Logo drużyny; Wodoodporne; Inne